---
title: __Reporte de resultados de la encuesta PRICOVID__
subtitle: __Tablas y gráficas descriptivas__

author: 
- CIDE-PPD

date: "`r format(Sys.time(), '%d/%m/%Y')`"

output: 
  rmarkdown::pdf_document:
    toc: true
    latex_engine: xelatex

---

<!---  Configuración inicial para programación en R --> 

```{r setup, include=FALSE, encoding = 'UTF-8', cache=TRUE}
# 0. Configuración inicial -----------------------------------------------------
# Codificación 
knitr::opts_chunk$set(echo = FALSE)
options(Encoding="Latin-1")

# Limpiar área de trabajo 
rm(list=ls())

# Cargar librerías 
require(pacman)
p_load(readxl, tidyverse, tidyr, knitr, kableExtra, pander)
```


```{r load_data, include=FALSE, encoding = 'UTF-8', cache=TRUE}

# Dirección 
inp <- "../03_datos_limpios/"


# 1. Cargar datos --------------------------------------------------------------

# Base unificada de todas las respuestas
load(paste0(inp, "df_resultados_frecuencias.RData"))
load(paste0(inp, "df_PRICO_resultados.RData"))

```



```{r general_vector, include = FALSE, cache=TRUE}

# Cambiar nombre de la base para facilitar manipulación
df_data <- df_resultados_frecuencias

# Guardar nombre de las variables 
v_vars  <- unique(df_data$q_code)

# Generar vectores para gráfica 
# Vectores generales 
v_ylab  <- "Número de respuestas"
v_capt  <- "Fuente: Elaboración propia con datos de la encuesta PRICOVID del CIDE-PPD."

```

\newpage

# Descripción general 

El presente reporte incluye los resultados de la encuesta PRICOVID, la cual fue diseñada, programada, implementada y procesada por el Programa de Políticas de Drogas del Centro de Investigación y Docencia Económicas (CIDE-PPD). La encuesta se dirigió a personas que tuvieran algún familiar privado de su libertad en un centro penitenciario mexicano. El formulario se difundió en línea entre y el 18 de febrero y el 31 de mayo de 2021. Durante el periodo de levantamiento, se recabaron `r dim(df_PRICO_resultados)[1]` respuestas. 

Las preguntas de la encuesta contemplaban aspectos sociodemográficos, patrones de visitas y cuidados, medidas sanitarias implementadas por los centros penitenciarios ante la llegada del COVID-19, cambios en la experiencia de las personas y sus familiares derivadas de la pandemia, así como los efectos ocasionados por éstos. 

A continuación, se presentan los resultados de cada pregunta.

\newpage

# Presentación de resultados 

```{r ensayo_tabla, include = FALSE, encoding = 'Latin-1', cache=TRUE}

# Datos de la variables 
n_var   <- v_vars[1]
df_var  <- df_data %>% filter(q_code == n_var)
n_title <- df_var$q_text

df_chula <- df_var %>% 
    select(q_text, a_text, freq, p_text) %>% 
    rename(
        Pregunta   = q_text, 
        Respuesta  = a_text, 
        Frecuencia = freq, 
        Porcentaje = p_text)

# pander(df_chula)
# pandoc.table(df_chula)
kable(df_chula)
```




```{r loop, echo = FALSE,  results = 'asis', cache=TRUE}

for(i in 1:length(v_vars)){
    # Guardar datos de la variable
    n_var   <- v_vars[i]
    df_var  <- df_data %>% filter(q_code == n_var)
    n_title <- unique(df_var$q_text)
    n_limit <- max(df_var$freq)+0.1*max(df_var$freq)

    # Generar tabla
    pandoc.header(n_title, level = 2)

    
    df_chula <- df_var %>%
    select(q_text, a_text, freq, p_text) %>%
    rename(
        Pregunta   = q_text,
        Respuesta  = a_text,
        Frecuencia = freq,
        Porcentaje = p_text) %>%
    select(Respuesta, Frecuencia, Porcentaje)

    # pandoc.header("Tabla de frecuencias", level = 4)
    print(kable(df_chula))
    

    # Agregué este loop para omitir gráficas donde haya más de 20 opciones
    # pandoc.header("Gráfica de frecuencias", level = 4)

    if(length(unique(df_var$a_id)<20)){
        # Generar gráficas
        p <- ggplot(df_var,
            aes(x = a_text, y = freq, fill = "#007f5f")) +
            geom_col() +
            geom_label(aes(label = paste0(freq, "\n (", p_text, ")" )),
            size = 2, fill = "white") +
            labs(
                title =  str_wrap(paste0(n_title, "\n"), width = 50),
                x = "",
                y = v_ylab,
                caption = v_capt
            ) +
            theme_bw() +
            ylim(0, n_limit) +
            scale_fill_manual(values = "#007f5f") +
            guides(fill = "none")+
            theme(
                axis.text.x = element_text(angle = 0)) +
            scale_x_discrete(labels = function(a_text) str_wrap(a_text, width = 10)) 

        # Mostrar gráfica
        print(p)
    }else{
            next
        }

    cat("\n\n\\pagebreak\n")   #forced new-page happens here.
}

```

\newpage

# Comentarios abiertos 

Al final de la encuesta, las personas que participaron contaban con un espacio para introducir cualquier comentario adicional que desearan compartir. La siguiente lista incluye las `r length(unique(df_PRICO_resultados$Q_53_S))` respuestas recopiladas en dicho apartado. 

```{r lista_comenatrios, echo = F, results = 'asis', cache=TRUE}
df_otros <- df_PRICO_resultados %>% 
    select(Q_53_S)          %>% 
    filter(!is.na(Q_53_S))  %>%     
    mutate(ID = 1:67,
        Comentario = paste0(Q_53_S, "\n"))       %>% 
    # rename(Comentario = Q_53_S) %>% 
    select(ID, Comentario)
        

# v_otros <- unique(df_PRICO_resultados$Q_53_S) %>% filter(!is.na(x))

pandoc.table(df_otros, style = "grid", split.cells = 70)

```

