---
title: __Reporte de resultados de la encuesta PRICOVID__
subtitle: __Tablas y gráficas de estadística descriptiva__

author: 
- CIDE-PPD

date: "`r format(Sys.time(), '%d/%m/%Y')`"

output: 
  rmarkdown::pdf_document:
    toc: true
    latex_engine: xelatex

---

<!---  Configuración inicial para programación en R --> 

```{r setup, include=FALSE, encoding = 'UTF-8', cache=TRUE}
# 0. Configuración inicial -----------------------------------------------------
# Codificación 
knitr::opts_chunk$set(echo = FALSE)
options(Encoding="Latin-1")

# Limpiar área de trabajo 
rm(list=ls())

# Cargar librerías 
require(pacman)
p_load(readxl, tidyverse, tidyr, knitr, kableExtra, pander, scales)
```


```{r load_data, include=FALSE, encoding = 'UTF-8', cache=TRUE}

# Dirección 
inp <- "../03_datos_limpios/"


# 1. Cargar datos --------------------------------------------------------------

# Base unificada de todas las respuestas
load(paste0(inp, "df_resultados_frecuencias.RData"))
load(paste0(inp, "df_PRICO_resultados.RData"))

```



```{r general_vector, include = FALSE, cache=TRUE}

# Cambiar nombre de la base para facilitar manipulación
df_data <- df_resultados_frecuencias

# Guardar nombre de las variables 
v_vars  <- unique(df_data$q_code)

# Generar vectores para gráfica 
# Vectores generales 
v_ylab  <- "Número de respuestas"
v_capt  <- "Fuente: Elaboración propia con datos de la encuesta PRICOVID del CIDE-PPD."

```

\newpage

# Descripción general y nota metodológica 

La encuesta PRICOVID fue diseñada, programada, implementada y procesada por el Programa de Políticas de Drogas del Centro de Investigación y Docencia Económicas (CIDE-PPD). La encuesta fue conformada por un total de 77 preguntas y fue programada usando SurveyToGo. Debido a las medidas de distanciamiento social, implementadas como respuesta a la crisis sanitaria provocada por el Covid-19, la encuesta fue levantada en línea. Para lograrlo, se generó un hipervínculo de acceso directo al formulario en línea de la encuesta. Dicha liga fue difundida por medio de redes sociales y alianzas estratégicas para llegar a la población objetivo: personas mayores de edad que tengan algún familiar privado o privada de su libertad en un centro penitenciario mexicano. El hipervínculo estuvo activo del 8 de febrero y el 30 de mayo de 2021. Vale la pena señalar que durante que no fue posible recopilar respuestas entre los días 7 y 9 de abril debido a una caída de los servidores de la compañía SurveyToGo. La caída implicó que el formulario estuviera inhabilitado, por lo que las personas a encuestar no tuvieron acceso a él en ese periodo. De igual manera, hubo una pérdida temporal de las encuestas que se habían recopilado en los días previos a la caída de los servidores, aunque dicha información pudo recuperarse gracias a las gestiones posteriores de la propia empresa y a los respaldos parciales que el equipo de investigación había realizado. En total, se recopilaron  `r dim(df_PRICO_resultados)[1]` respuestas durante todo el periodo de levantamiento. 

Una vez cerrado el proceso de levantamiento, las  `r dim(df_PRICO_resultados)[1]` respuestas de la encuesta fueron limpiadas y procesadas en R. Para cada pregunta se generó una tabla y una gráfica con sus respectivas estadísticas descriptivas. También se recopilaron las respuestas de preguntas abiertas, para tomar en cuenta cualquier comentario que las personas participantes quisieran compartir. En aras de promover la transparencia y la reproducibilidad de la ciencia, se creó un repositorio público de GitHub donde se encuentran los datos crudos de las  `r dim(df_PRICO_resultados)[1]` respuestas, generados con SurveyToGo, los códigos de procesamiento en R, las gráficas descriptivas de cada pregunta y el reporte con tablas de estadística descriptiva de dicho proyecto. El repositorio está disponible en https://github.com/RMedina19/PRICOVID.    

El presente reporte incluye los resultados de la encuesta PRICOVID, las preguntas de la encuesta contemplaban aspectos sociodemográficos, patrones de visitas y cuidados, medidas sanitarias implementadas por los centros penitenciarios ante la llegada del COVID-19, cambios en la experiencia de las personas y sus familiares derivadas de la pandemia, así como los efectos ocasionados por éstos. A continuación, se presentan los resultados de cada pregunta.



\newpage

# Presentación de resultados 

```{r ensayo_tabla, include = FALSE, encoding = 'Latin-1', cache=TRUE}

# Datos de la variables 
n_var   <- v_vars[1]
df_var  <- df_data %>% filter(q_code == n_var)
n_title <- df_var$q_text

df_chula <- df_var %>% 
    select(q_text, a_text, freq, p_text) %>% 
    rename(
        Pregunta   = q_text, 
        Respuesta  = a_text, 
        Frecuencia = freq, 
        Porcentaje = p_text)

# pander(df_chula)
# pandoc.table(df_chula)
kable(df_chula)
```




```{r loop, echo = FALSE,  results = 'asis', cache=TRUE}

for(i in 1:length(v_vars)){
    # Guardar datos de la variable
    n_var   <- v_vars[i]
    df_var  <- df_data %>% filter(q_code == n_var)
    n_title <- as.character((as.data.frame(table(df_var$q_text)))[1, 1])
    n_limit <- max(df_var$freq)+0.1*max(df_var$freq)

    # Generar tabla
    pandoc.header(n_title, level = 2)

    # print(paste(
    #     "Número de la pregunta:", unique(df_var$q_id)[1], "\n", 
    #     "Código de la pregunta:", unique(df_var$q_code)[1]))
    # 
    
    df_chula <- df_var %>%
    select(q_text, a_text, freq, p_text) %>%
    rename(
        Pregunta   = q_text,
        Respuesta  = a_text,
        Frecuencia = freq,
        Porcentaje = p_text) %>%
    select(Respuesta, Frecuencia, Porcentaje)

    # pandoc.header("Tabla de frecuencias", level = 4)
    print(kable(df_chula))
    

    # Agregué este loop para omitir gráficas donde haya más de 20 opciones
    # pandoc.header("Gráfica de frecuencias", level = 4)

    if(length(unique(df_var$a_id)<20)){
        # Generar gráficas
        p <- ggplot(df_var,
            aes(x = a_text, y = freq, fill = "#007f5f")) +
            geom_col() +
            geom_label(aes(label = paste0(freq, "\n (", p_text, ")" )),
            size = 2, fill = "white") +
            labs(
                title =  str_wrap(paste0(n_title, "\n"), width = 50),
                x = "",
                y = v_ylab,
                caption = v_capt
            ) +
            theme_bw() +
            ylim(0, n_limit) +
            scale_fill_manual(values = "#007f5f") +
            guides(fill = "none")+
            theme(
                axis.text.x = element_text(angle = 0)) +
            scale_x_discrete(labels = wrap_format(10))

        # Mostrar gráfica
        print(p)
    }else{
            next
        }

    cat("\n\n\\pagebreak\n")   #forced new-page happens here.
}

```

\newpage

# Comentarios abiertos 

Al final de la encuesta, las personas que participaron contaban con un espacio para introducir cualquier comentario adicional que desearan compartir. La siguiente lista incluye las `r length(unique(df_PRICO_resultados$Q_53_S))` respuestas recopiladas en dicho apartado. 

```{r lista_comenatrios, echo = F, results = 'asis', cache=TRUE}
df_otros <- df_PRICO_resultados %>% 
    select(Q_53_S)          %>% 
    filter(!is.na(Q_53_S))  %>%     
    mutate(ID = 1:67,
        Comentario = paste0(Q_53_S, "\n"))       %>% 
    # rename(Comentario = Q_53_S) %>% 
    select(ID, Comentario)
        

# v_otros <- unique(df_PRICO_resultados$Q_53_S) %>% filter(!is.na(x))

pandoc.table(df_otros, style = "grid", split.cells = 70)

```

